---
title: "Eksamensopgave 1"
output: html_document
date: "2024-03-18"
---

```{r}
data1 <- read.csv("~/Desktop/Økonometri 4. semester/Økonometrimedgruppen/data1.csv")
View(data1)
salary<-data1$salary
educ<-data1$educ
salbegin<-data1$salbegin
male<-data1$male
minority<-data1$minority
```

log(salary) = β0 + β1educ + β2log(salbegin) + β3male + β4minority + u





1. Estimer modellen vha. OLS. Kommenter på outputtet og fortolk resultaterne.
```{r}
reg=lm(log(salary)~educ+log(salbegin)+male+minority)
summary(reg)
```
We can see that salary increases the most when the beginning salary increases with 1% holding everything else fixed.
We can also see that a male gets 4% higher salary than females holding everything else fixed. All results are significant. Adjusted R squared is fine.
We fail to reject H0 meaning that the variables are jointly significant. All variables have signs of what we should expect.


2. Udfør grafisk modelkontrol.
```{r}
plot(reg,1) #Jo fladere rød linje jo mere er residualerne non linear
```
It seems that there is no need for including non linear variables


```{r}
plot(reg,2) #Igen en lineær sammenhæng tyder på at der er en normal fordeling
residuals<-resid(reg)
hist(residuals)#Man kan også lave histogrammer over error terms og se om de er normally distributed
```
It seems that the residuals are normally distributed this also suggest that MLR5 and MLR4 are correct so that MLR6 is true



```{r}
plot(reg,3) #bliver residualerne mere spredt ud fra den røde linje tyder det på at der ikke er homoskedacity
```
Residualerne er pænt fordelt om den røde linje således at der er homoskedacity


```{r}
plot(reg,5) #identificere om der er outliers som har betydning for resultatet
```
No problem with outliers here - we can not see the cooks distance lines


3. Test for heteroskedasticitet vha. Breusch-Pagan-testet og specialudgaven af White-testet.

LM test:
```{r}
r2<-residuals^2

res_mod<-lm(r2~educ+log(salbegin)+male+minority)
summary(res_mod)

```

```{r}
lm<-0.02923*nrow(data1)
lm

p_val<-1-pchisq(lm,4)
p_val

```

```{r}
library(lmtest)
bptest(reg)
```

White test:
```{r}
y_hat<-fitted(reg)
y_hat_sq<-y_hat^2
```

```{r}
white_test<-lm(r2~y_hat+y_hat_sq)
summary(white_test)
```
Again we reject H0 meaning that the model contains hetroskedaticity


4. Beregn robuste standardfejl for modellen og sammenlign med resultaterne i spørgsmål 1.
```{r}
library(texreg)
library(lmtest)
library(sandwich)
library(foreign)
library(textreg)
library(zoo)
modela <- reg
modelb <- coeftest(modela, vcov = vcovHC(modela, type = "HC0"))
screenreg(list(OLS = modela, OLS_robust_se = modelb), digits = 4)
```
Ovenstående udregner korrekte se når der er hetroskedacity - men de ændrer sig ikke ret meget.
Der er dermed ikke stærk hetro.


5. Test hypotesen H0 : β2 = 1 mod alternativet H1 : β2 ̸= 1.
```{r}
t_stat<-(0.82180-1)/0.0374
c<-qt(0.05,nrow(data1)-1)
p_val<-pt(t_stat,nrow(data1)-1)
p_val
```











