---
title: "Nicolaj Exam 3"
author: "Nicolaj"
date: "2024-05-16"
output: html_document
---

```{r setup, include=FALSE}
knitr::opts_chunk$set(echo = TRUE)
```

```{r}
library(sandwich)
library(texreg)
library(readr)
library(car)
library(AER)
data3 <- read_csv("data3.csv")
```


#1. Estimer modellen vha.OLS og kommenter på resultaterne.

log(earning)= β0 + β1educ + β2exp + β3male+β4ethblack +β5ethhisp + u (1)
```{r}
learnings<-data3$learnings
educ<-data3$educ
exp<-data3$exp
male<-data3$male
ethblack<-data3$ethblack
ethhisp<-data3$ethhisp
siblings <- data3$siblings
meduc <- data3$meduc
feduc <- data3$feduc
model1<-lm(learnings~educ+exp+male+ethblack+ethhisp)
summary(model1)

```




#2. Hvorfor kunne vi være bekymrede for at uddannelse er endogen?
Because Educ can be correlated to ability, which makes the estimate bias. Education becomes correalted with error term, which means we violate MLR 4.


#3. Er sibling s, meduc og feduc brugbare som instrumenter?
We test all our IV, in order to check if they follow the conditions

```{r}
linearHypothesis(iv_model,c("siblings=0","feduc=0","meduc=0"))
```
We reject H:0, they are jointly not equal to zero.




#4. Test om uddannelse er endogen.

 
#5. Estimer modellen vha. 2SLS hvor du gør brug af de tre beskrevne instrumenter. Sammenlign med resultaterne i spørgsmål 1.

 
```{r}
iv_model <-lm(learnings~educ+exp+male+ethblack+ethhisp)
iv_model
iv_modelfitted <- fitted(iv_model)
```

Stage 2: Now we use fitted values of educ as an instrumental variable


```{r}
iv_model2<-lm(learnings~iv_modelfitted+exp+male+ethblack+ethhisp)
summary(iv_model2)
```

```{r}
library(texreg)
screenreg(list(OLS = model1, Two_SLS = iv_modelfitted), digits = 4)
```

We can do this manually as well
```{r}
library(sandwich); library(texreg)
sls = ivreg(learnings ~ educ + exp + male + ethblack + ethhisp | exp + male + ethblack + ethhisp + siblings + meduc + feduc)
sls
```



#7. 
Kopier fra viktor

